【裁判字號】    97,審易,435
【裁判日期】    970430
【裁判案由】    竊盜
【裁判全文】
臺灣高雄地方法院刑事判決             97年度審易字第435號
公  訴  人  臺灣高雄地方法院檢察署檢察官
被      告  甲○○
上列被告因竊盜案件，經檢察官提起公訴（97年度偵字第3167號
），本院改依簡式審判程序審理，判決如下：
    主  文
甲○○犯攜帶兇器、毀壞安全設備竊盜罪，累犯，處有期徒刑柒
月。扣案之瓦斯噴燈壹只，沒收之。
    事實及理由
一、按本件被告甲○○所犯係死刑、無期徒刑、最輕本刑為3 年
    以上有期徒刑以外之罪，其於準備程序就被訴事實為有罪之
    陳述，經本院告知簡式審判程序之旨，並聽取其與公訴人意
    見後，認無不得或不宜改依簡式審判程序進行之處，爰依刑
    事訴訟法第273 條之1 第1 項，裁定本件改行簡式審判程序
    ，合先敘明。
二、本件犯罪事實及證據，除犯罪事實「自該農地圍牆欄杆下方
    空隙處」更正為「自該農地用以防閑之鐵欄杆下方空隙處」
    ；「拾起地上之鐵條，毀損農地內工寮之門鎖」更正為「拾
    起地上足供為兇器使用之鐵條，毀損農地內工寮上外掛之門
    鎖」；證據部分補充「被告於本院審理中之自白」外，餘均
    引用檢察官起訴書之記載，如附件。
三、按刑法第321 條第1 項第3 款之攜帶兇器竊盜罪，係以行為
    人攜帶兇器竊盜為其加重條件，此所謂兇器，其種類並無限
    制，凡客觀上足對人之生命、身體、安全構成威脅，具有危
    險性之兇器均屬之，且祇須行竊時攜帶此種具有危險性之兇
    器為已足，並不以攜帶之初有行兇之意圖為必要（最高法院
    79年臺上字第5253號判例足資參照）。被告持以為上開犯行
    之瓦斯噴燈及鐵條，該瓦斯噴燈既可用以燒融物品，而該鐵
    條亦足以破壞上開門鎖，顯見其質地堅硬，並有相當長度而
    便於施力，客觀上自均足對人之生命、身體、安全構成威脅
    ，要屬兇器無訛。是核被告所為，係犯刑法第321 條第1 項
    第2 、3 款之攜帶兇器、毀壞安全設備竊盜罪。被告有起訴
    書所載之前科紀錄乙情，有臺灣高等法院被告前案紀錄表在
    卷可稽，其受有期徒刑執行完畢，5 年內故意再犯本件最重
    本刑為有期徒刑以上之罪，為累犯，應依刑法第47條第1 項
    規定加重其刑。爰審酌被告為貪圖不法利益，竟率爾竊取他
    人財物，所為實不足取，然念其犯後坦承犯行，態度良好，
    復參以其竊得之財物價值、造成他人所受損失程度、先前因
    竊盜案件經論罪科刑之次數等一切情狀，量處如主文所示之
    刑，以資懲儆。扣案之瓦斯噴燈1 只，係被告所有、供本件
    犯行所用之物，業據被告於本院審理中陳述明確，爰依刑法
    第38條第1 項第2 款規定，併予宣告沒收；至被告持以毀壞
    上開門鎖之鐵條，係被告於行竊現場取得，要非被告所有，
    是不為沒收之宣告，附此敘明。
據上論斷，應依刑事訴訟法第273 條之1 第1 項、第299 條第1
項前段、第310 條之2 、第454 條第2 項，刑法第321 條第1 項
第2 款、第3 款、第47條第1 項、第38條第1 項第2 款，判決如
主文。
本案經檢察官鄭益雄到庭執行職務。
中    華    民    國    97    年    4     月    30    日
                  刑事第七庭    法  官  陳君杰
以上正本證明與原本無異。
如不服本判決，應於判決送達後10日內，向本院提出上訴狀。
中    華    民    國    97    年    4     月    30    日
                                書記官  李承悌
附錄本案論罪科刑法條：
刑法第321條
犯竊盜罪而有左列情形之一者，處6 月以上、5 年以下有期徒刑
：
一  於夜間侵入住宅或有人居住之建築物、船艦或隱匿其內而犯
    之者。
二  毀越門扇、牆垣或其他安全設備而犯之者。
三  攜帶兇器而犯之者。
四  結夥三人以上而犯之者。
五  乘火災、水災或其他災害之際而犯之者。
六  在車站或埠頭而犯之者。
前項之未遂犯罰之。
附件：
臺灣高雄地方法院檢察署檢察官起訴書
                                      97年度偵字第3167號
    被      告  甲○○  男  43歲（民國○○年○月○日生）
                        住高雄縣路竹鄉○○村○○路300巷3
                        3號
                        國民身分證統一編號：Ｚ000000000號
上列被告因竊盜案件，已經偵查終結，認應該提起公訴，茲將犯
罪事實及證據並所犯法條分敘如下：
        犯罪事實
一、甲○○前於民國94年間，因公共危險案件，經法院判處有期
    徒刑3月，甫於94年4月13日易科罰金執行完畢。猶不知悔改
    ，意圖為自己不法之所有，於97年1月20日凌晨1時許，攜帶
    客觀上對他人生命、身體安全構成危險之瓦斯噴燈1 瓶，前
    往高雄縣路竹鄉○○村○○段84地號農地前，自該農地圍牆
    欄杆下方空隙處，踰越進入該農地後，拾起地上之鐵條，毀
    損農地內工寮之門鎖（毀損部分，未據告訴），入內竊取乙
    ○○所有之電纜線1 捆得手，旋即在工寮旁之空地，以前開
    瓦斯噴燈燒烤電纜線去皮（去皮後之電纜線重量為8. 1公斤
    ）。嗣於同日凌晨1 時20分許，為警當場查獲，並扣得該瓦
    斯噴燈1瓶。
二、案經高雄縣政府警察局湖內分局報告偵辦。
        證據並所犯法條
一、證據清單及待證事實：
  ┌──┬──────────┬──────────────┐
  │編號│  證據清單          │    待證事實                │
  ├──┼──────────┼──────────────┤
  │ 1  │被告甲○○於警詢及偵│ 被告上揭犯罪事實           │
  │    │訊中之自白          │                            │
  ├──┼──────────┼──────────────┤
  │ 2  │1.證人王瑞宏之證述  │ 上開電纜線失竊及領回之事實 │
  │    │2.贓物認領保管單1紙 │                            │
  ├──┼──────────┼──────────────┤
  │ 3  │扣案之瓦斯噴燈1瓶   │ 被告攜帶凶器行竊之事實     │
  ├──┼──────────┼──────────────┤
  │ 4  │現場照片10幀        │ 被告毀損工寮門鎖行竊之事實 │
  └──┴──────────┴──────────────┘
二、核被告所為，係犯刑法第321條第1項第2款、第3款加重竊盜
    罪嫌。被告有犯罪事實欄所載之論罪科刑執行情形，有本署
    刑案資料查註紀錄表及矯正簡表在卷可按，其於有期徒刑執
    行完畢後5 年內再犯本件有期徒刑以上之罪，為累犯，請依
    刑法第47條第1項規定，加重其刑。扣案之瓦斯噴燈1瓶，係
    被告所有供犯罪所用之物，請依法宣告沒收。
三、依刑事訴訟法第251條第1項提起公訴。
    此  致
臺灣高雄地方法院
中    華    民    國    97    年     1    月    23    日
                                檢 察 官  丙○○
                                檢 察 官  丁○○
上正本證明與原本無異
中    華    民    國   097    年    1     月    29    日
                                書 記 官  楊真芬


司法院資訊處製作；財團法人民間司法改革基金會備份。
